

Coordonnées



06 23 67 15 29



anniecroteauc@gmail.com



64990, Mouguerre



linkedin.com/in/anniecroteau-83725860



github.com/annieccar

Compétences

HTML

















- Méthode SCRUM et Agile
- Communication
- Collaboration
- Esprit critique
- Rigueur et précision
- Identification et résolution de problèmes

Langues

- Français: langue maternelle
- Anglais: Billingue

Centres d'intérêt

- Pratique du surf
- Cuisine
- Cinéma

Annie Carignan

Développeuse Web

Après 9 ans à exercer dans le domaine du génie civil, ma curiosité et mon intérêt croissant pour l'univers numérique m'ont poussé à entamer une reconversion professionnelle dans le développement web. Mon expérience dans la gestion de projets d'ingénierie m'a permis de démontrer un esprit d'analyse, un grand sens de l'autonomie et des compétences avérées en résolution de problèmes que je souhaite mettre à profit dans le cadre de cette reconversion.

Formations

Titre Professionnel: Développeur Web et Web Mobile Wild Code School | Campus Remote | Mars 2023 - Actuel

Diplôme d'ingénieur : Génie Civil

Université Laval | Québec - Canada | Septembre 2008 - Mai 2013

Parcours professionnel

O Chargée d'études travaux publics

Février 2020 - Mars 2023

Groupe Durruty, Cambo-Les-Bains - CDI

Responsable des réponses aux appels d'offre pour l'entreprise:

- Veille des appel d'offres et études des dossiers de consultation des entreprises;
- Définition des besoins et des méthodes de réalisation des travaux;
- Réalisation des études de prix et mémoires techniques;
- Soumission des offres dans les délais.

Ingénieure Travaux

Avril 2017 - Mai 2019

Groupe Winslow, Melbourne, Australie - CDI

Janvier 2014 - Avril 2017

Groupe Geotech (ACCIONA), Melbourne, Australie - CDI

Responsable de la gestion des chantiers en phase de préparation et d'exécution jusqu'à réception finale:

- Préparation des chantiers: Elaboration des budgets, planning des travaux, points d'étapes critiques, méthodes de construction, contrôle environnementaux, procédures de sécurité, sélection des fournisseurs et sous-traitants:
- Contrôle qualité et optimisation des coûts et des délais;
- Planification et gestion des activités quotidiennes en lien avec les chefs de chantiers, architectes et prestataires;
- Inspection des travaux et levé des points d'étapes critiques en relation avec le client.